【裁判字號】    97,簡上,321
【裁判日期】    970721
【裁判案由】    毒品危害防制條例
【裁判全文】
臺灣板橋地方法院刑事判決             97年度簡上字第321號
上  訴  人
即  被  告  甲○○
上列上訴人因違反毒品危害防制條例案件，不服本院97年度簡字
第158 號中華民國97年2 月12日第一審判決（聲請案號：96年度
毒偵字第8155號），提起上訴，本院管轄之第二審合議庭判決如
下：
    主  文
上訴駁回。
    事實及理由
一、本案經本院審理結果，認第一審簡易判決認被告甲○○犯毒
    品危害防制條例第10條第2 項之施用第二級毒品罪，判處有
    期徒刑三月，如易科罰金以新臺幣一千元折算一日，認事用
    法及量刑均無不當，應予維持，並引用如附件第一審判決書
    記載之事實、證據及理由。
二、上訴意旨略以：上訴人即被告甲○○前曾有於民國96年10月
    4 日犯施用第二級毒品甲基安非他命案件（即臺灣板橋地方
    法院檢察署96年度毒偵字第7795號案件，該案其後經本院以
    97年度簡字2971號判處有期徒刑四月確定在案），本件為警
    查獲體內餘毒，與上開案件犯行時間差距甚短，應係上開案
    件施用毒品行為所殘留，其於96年10月11日當天並無施用毒
    品，爰提起上訴云云。
三、但查，原審判決所認被告之犯罪事實，業據被告於原審訊問
    時自白不諱，並有臺灣尖端先進生技醫藥股份有限公司出具
    之被告尿液檢驗報告、臺灣高等法院被告前案紀錄表等附卷
    可稽，事證明確，堪以認定。原審判決認事用法，核無不合
    ，另衡諸被告素行不良、毒品前科、本件犯罪動機、手段、
    再犯施用毒品情節、所生危害及犯後態度等一切情狀，原審
    判決量刑亦屬妥適。被告上開上訴意旨所述理由，雖翻異其
    於原審所供前詞，惟按甲基安非他命經口服投與後，約百分
    之70於24小時內自尿中排出，約百分之90於96小時內自尿中
    排出，是依上述推斷，施用毒品甲基安非他命後，殘留於體
    內之毒品，最長不會超過4 日即96小時，此亦經行政院衛生
    署藥物食品檢驗局於81年2 月8 日以（81）藥檢壹字第0011
    56號函釋明在案，然稽之本件被告為警查獲時間，距前案犯
    罪時間96年10月4 日，相隔有7 日之久，逾上述施用毒品甲
    基安非他命後殘留體內最長之4 日即96小時期間已有多日之
    久，足認本件被告採尿驗得之毒品甲基安非他命餘毒反應，
    自應非其前案施用所殘留，是被告上開上訴所辯理由，顯不
    足採，從而其執以提起上訴，當顯無理由，自應予駁回。
四、末被告經合法傳喚，無正當之理由不到庭，爰依刑事訴訟法
    第371 條規定，不待其陳述，逕為判決，附此敘明。
據上論斷，應依刑事訴訟法第455 條之1 第1 項、第3 項、第36
8 條、第373 條、第371條，判決如主文。
本案經檢察官靳開聖到庭執行職務
中    華    民    國    97    年    7     月    21    日
                刑事第三庭  審判長法  官  王  屏  夏
                                  法  官  王  偉  光
                                  法  官  彭  全  曄
以上正本證明與原本無異
本件不得上訴
                                  書記官  洪  紹  甄
中    華    民    國    97    年    7     月    23    日
附錄本案論罪科刑法條全文：
毒品危害防制條例第10條
施用第一級毒品者，處 6 月以上 5 年以下有期徒刑。
施用第二級毒品者，處 3 年以下有期徒刑。
--------------------------------------------------------
附件：
┌─────────────────────────────┐
│臺灣板橋地方法院刑事簡易判決           97年度簡字第158號  │
│聲  請  人  臺灣板橋地方法院檢察署檢察官                  │
│被      告  甲○○  女  30歲（民國○○年○月○○日生）         │
│                    身分證統一編號：Ｚ000000000號          │
│                    住臺北縣新莊市○○街214巷9弄2號2樓    │
│                    居臺北縣板橋市○○路19巷5弄11號6樓    │
│                    （另案於臺灣臺北監獄士林分監執行中）  │
│上列被告因違反毒品危害防制條例案件，經檢察官聲請以簡易判  │
│決處刑（96年度毒偵字第8155號），本院判決如下：            │
│    主  文                                                │
│甲○○施用第二級毒品，處有期徒刑月，如易科罰金，以新臺  │
│幣壹仟元折算壹日。                                        │
│    事實及理由                                            │
│一、犯罪事實：                                            │
│    甲○○於民國95年間因施用毒品案件，經本院以95年度毒聲  │
│    字第1191號裁定送觀察、勒戒後，認無繼續施用毒品傾向，  │
│    於95年12月21日執行完畢出所，並經臺灣板橋地方法院檢察  │
│    署檢察官以95年度毒偵字第7450號為不起訴處分確定。詎其  │
│    猶不知悔改，於觀察、勒戒執行完畢釋放後之5 年內，竟基  │
│    於施用第二級毒品甲基安非他命之犯意，於96年10月11日下  │
│    午3 時許，在臺北縣板橋市○○路19巷5 弄11號6 樓居住處  │
│    （起訴書略載於96年10月11日為警採集尿液時起回溯96小時  │
│    內之某時，在不詳處所），以將甲基安非他命置入玻璃球吸  │
│    食器內，以火燒烤吸聞煙霧之方式，施用甲基安非他命1 次  │
│    。嗣於96年10月11日下午4 時45分許，經警前往上址執行搜  │
│    索時，甲○○與其男友李耿倜為警查獲，並扣得李耿倜所有  │
│    之海洛因3 包（毛重1.46公克）及李耿倜所有之電子磅秤1   │
│    個、止血袋4 條、分裝袋20個、玻璃球1 個。案經臺北市政  │
│    府警察局松山分局移送臺灣板橋地方法院檢察署檢察官聲請  │
│    簡易判決處刑。                                        │
│二、認定犯罪事實所憑之證據：                              │
│  (一)被告甲○○於警詢、偵查及本院調查時之自白。            │
│  (二)臺灣尖端先進生技醫藥股份有限公司報告日期2007/11/02    │
│    尿液檢體編號022358號濫用藥物檢驗報告1 紙，檢出被告尿  │
│    液呈甲基安非他命陽性反應。                            │
│  (三)臺灣高等法院被告前案紀錄表1 份。                      │
│三、論罪科刑之理由：                                      │
│  (一)核被告所為，係犯毒品危害防制條例第10條第2 項之施用第  │
│    二級毒品罪。被告施用前後持有第二級毒品甲基安非他命之  │
│    行為，為其施用之高度行為所吸收，不另論罪。            │
│  (二)爰審酌被告前科紀錄之情形，且於受觀察、勒戒後，再為本  │
│    案施用毒品之犯行，顯不知戒除毒癮，並兼衡施用毒品屬殘  │
│    害自身健康之行為，對他人尚未構成危害，及被告犯後尚坦  │
│    承犯行態度良好等一切情狀，量處如主文所示之刑，並諭知  │
│    如易科罰金之折算標準，以資懲儆。                      │
│  (三)扣案之海洛因3 包（毛重1.46公克）、電子磅秤1 個、止血  │
│    袋4 條、分裝袋20個、玻璃球1 個，被告均否認為其所有，  │
│    而被告之男友李耿倜於偵查亦供稱：上開扣案物品是伊朋友  │
│    欠伊錢，放在伊處抵押，並不是被告的等語，且復查無其他  │
│    積極證據足證上開按案證物為被告所有，供其犯本件施用第  │
│    二級毒品之罪所用或預備犯罪之物，自不得於本案宣告沒收  │
│    ，附予敘明。                                          │
│四、依刑事訴訟法第449 條第1 項前段、第3 項，毒品危害防制  │
│    條例第10條第2 項，刑法第11條前段、第41條第1 項前段，  │
│    逕以簡易判決處刑如主文。                              │
│五、如不服本判決，得自收受送達之翌日起10日內向本院提出上  │
│    訴狀，上訴於本院第二審合議庭（須附繕本）。            │
│中    華    民    國    97    年    2     月    12    日  │
│                  刑事第六庭    法  官  高文淵            │
│上列正本證明與原本無異。                                  │
│                                書記官  林進煌            │
│中    華    民    國    97    年    2     月    12    日  │
│附錄本案論罪科刑法條全文                                  │
│毒品危害防制條例第10條                                    │
│施用第一級毒品者，處 6 月以上 5 年以下有期徒刑。          │
│施用第二級毒品者，處 3 年以下有期徒刑。                   │
└─────────────────────────────┘


司法院資訊處製作；財團法人民間司法改革基金會備份。
